臺灣板橋地方法院刑事判決　　　　　　　　　　　　九十二年度訴字第一０九六號
　　公　訴　人　臺灣板橋地方法院檢察署檢察官
　　被　　　告　戊○○
　　指定辯護人　乙○公設辯護人　吳天明
　　被　　　告　庚○○
　　指定辯護人　甲○○律師
右列被告因違反毒品危害防制條例案件，經檢察官提起公訴（九十年度偵字第一六二
二一號），乙○判決如左：
    主  文
戊○○販賣第一級毒品，未遂，處有期徒刑柒年肆月。扣案之第一級毒品海洛因貳包
（共驗餘淨重零點柒捌公克，包裝重壹點壹陸公克）均沒收銷燬之。
庚○○意圖販賣而持有第二級毒品，累犯，處有期徒刑伍年肆月。扣案之第二級毒品
安非他命肆包（共驗餘淨重貳點參柒公克）均沒收銷燬之。
    事  實
一、戊○○前多次犯有贓物、違反麻醉藥品管理條例、妨害自由、竊盜、強盜等罪，
    其中於民國八十五年間因違反麻醉藥品管理條例案件，經臺灣桃園地方法院判處
    有期徒刑七月，經上訴臺灣高等法院撤銷改判有期徒刑八月確定；又於八十五年
    間因竊盜、強盜案件，經乙○各判處有期徒刑一年二月、五年四月，應執行有期
    徒刑六年二月，經上訴臺灣高等法院後撤回上訴而確定，以上有期徒刑接續執行
    ，於八十九年九月十四日因縮短刑期假釋出監，在假釋中（假釋縮刑期滿日期為
    九十二年六月九日，現經撤銷假釋，執行殘刑有期徒刑二年八月二十六日，尚不
    構成累犯），仍不知悔改，緣有施用毒品犯行之己○○（另結）於九十年九月三
    十日凌晨二時許，經警持搜索票在臺北縣土城市○○路一一一之三號十六樓住處
    查獲，己○○於警方訊問時，供出其知悉戊○○有意販賣第一級毒品海洛因，經
    警授意以其所有之0000000000號行動電話撥打戊○○所有之0000
    000000號行動電話與之聯絡，佯稱欲以新台幣（下同）四萬元之價格購買
    半兩重海洛因，戊○○即基於營利之意圖應允，二人並約好在中山高速公路五股
    交流道口交易，而戊○○因身上之海洛因數量不足，乃向不詳姓名年籍綽號「阿
    彬（或阿賓，音同）」之成年人士調貨，嗣於同日凌晨約四時（未到四時）許，
    己○○即帶同員警至約定交易地點埋伏守候，戊○○則攜帶二包（起訴書誤載為
    一包）海洛因與「阿彬」一起駕車前來，當戊○○持海洛因下車準備交與己○○
    先行試用時，即為埋伏在旁之員警當場查獲而未遂，並從其身上扣得尚未交付之
    前開海洛因二包（查獲時共毛重約一．八公克，淨重約一．二公克，經送驗後始
    知實際淨重共０．七八公克，包裝重為一．一六公克）及非供犯本罪所用之安非
    他命一包（查獲時約毛重一．六公克，淨重一．三公克，經送驗後始知實際毛重
    一．五七公克，淨重一．二八公克），惟「阿彬」見狀就乘隙駕車逃離現場。
二、庚○○前多次犯有竊盜、賭博、違反麻醉藥品管理條例、藥事法、偽造文書、違
    反毒品危害防制條例、賭博等罪，其中於八十七年間因竊盜、偽造文書案件，經
    臺灣臺北地方法院各判處有期徒刑二年、五月確定，後經定應執行刑二年四月，
    執行後於九十年一月十七日因縮短刑期假釋出監，而於九十年七月十日縮刑期滿
    執行完畢。仍不知悔改，先於九十年九月三十日凌晨某時許，在臺北縣新店市某
    電動玩具店內，以一萬元代價向不詳姓名年籍綽號「金蚊子」之男子購得第二級
    毒品安非他命四包、食鹽一包及含海洛因、乙醯可待因、六乙醯嗎啡、Glucose
    Lidocaine成份之物品一包後，竟萌生販賣安非他命之意圖而持有上開四包安非
    他命，並於同日凌晨三時許，以其所有之0000000000號行動電話撥打
    己○○上開行動電話，詢問己○○是否欲購買安非他命，己○○因甫遭警查獲，
    為配合警員追查庚○○，乃與庚○○約定在上開立德路住處交易（交易之價格、
    數量尚未確定），嗣於同日下午一時十分許（起訴書略載為十三時許〕，己○○
    即帶同員警至該約定交易地點埋伏守候，庚○○則攜帶四包安非他命前來，在未
    著手販賣前，即為埋伏之員警當場查獲，並從其身上扣得意圖販賣而持有之安非
    他命四包、非供犯本罪所用之食鹽一包及含海洛因、乙醯可待因、六乙醯嗎啡、
    Glucose Lido caine成份之物品一包（以上六包物品，查獲時之毛重共約三．八
    公克，淨重共約三．一公克，經送驗後始知其中之四包安非命實際毛重共三．六
    四公克，淨重二．四三公克，取樣０．０六公克檢驗，剩餘二．三七公克，後二
    包物品實際毛重各為０．六七公克、０．五六公克，淨重各為０．三二公克、０
    ．二四公克）、玻璃球一個、分裝袋二大包。
三、案經臺北縣政府警察局海山分局報請臺灣板橋地方法院檢察署檢察官偵查起訴。
    理  由
一、按中華民國九十二年一月十四日修正通過之刑事訴訟法施行前，已繫屬於各級法
    院之案件，其以後之訴訟程序，應依修正刑事訴訟法終結之。但修正刑事訴訟法
    施行前已依法定程序進行之訴訟程序，其效力不受影響，修正刑事訴訟法施行法
    第七條之三定有明文。又依該施行法第七條之二規定，中華民國九十二年一月十
    四日修正通過之刑事訴訟法第一百五十九條係自九十二年九月一日施行。次按修
    正前刑事訴訟法係採自由心證主義，對於證據之種類並未設有限制，故共同被告
    、證人或其他被告以外之人在警局、檢察官前之陳述，亦得採為認定犯罪事實之
    證據資料，至其證明力如何，則由法院自由判斷（最高法院七十二年台上字第一
    二０三號判例要旨可資參酌）。查本件被告己○○（就被告戊○○、庚○○而言
    具有證人之性質）於警局或檢察官前之陳述，依現行刑事訴訟法第一百五十九條
    規定雖屬傳聞證據，然其分別於九十年九月三十日、十月十九日、十二月十九日
    依序在警局、檢察官前之陳述，係依施行前之刑事訴訟法進行之程序，其效力不
    生影響，且經乙○多次傳喚均未到庭，拘提又無所獲，無從於審判中以證人身分
    加以詰問，是被告己○○所為之供述內容，具有證據能力，合先敘明。
二、訊據被告戊○○固坦承於事實一所示之時、地接到被告己○○欲購買海洛因之電
    話，事後並在上開五股交流道口為警查獲，且從其身上扣得海洛因二包等情，而
    被告庚○○亦坦承於查獲當天凌晨某時許，在臺北縣新店市某電動玩具店內，以
    一萬元代價向不詳姓名年籍綽號「金蚊子」之人購得第二級毒品安非他命四包，
    並在右揭事實二所示時、地撥打電話給被告己○○，事後並在其上址住處遭警查
    獲，且扣得安非他命四包等情，惟被告二人依序否認有何販賣第一級毒品海洛因
    未遂、意圖販賣而持有第二級毒品安非他命之犯行，被告戊○○並辯稱：伊於警
    訊時遭員警倒吊灌水，導致氣喘發作，經緊急送往臺北縣板橋市板新醫院急救，
    甦醒後再送回警局復遭員警脅迫須照員警所說內容回答作筆錄，否則將再遭其他
    酷刑，伊害怕始於警訊中自白販毒犯行，此自白係遭刑求所為，不得作為證據。
    另伊當天接獲被告己○○電話時，身上並無海洛因，故拒絕了，而伊剛好在「阿
    彬」住處向其購買海洛因供己施用，遂將電話交給「阿彬」接聽，由其二人自行
    接洽買賣事宜，並約在前開五股交流道口見面，是被告己○○係向阿彬購買海洛
    因，並非向伊購買，後來「阿彬」則順道載伊過去交易地點，伊下車擬施用海洛
    因即遭警查獲，而起獲之海洛因並非用來賣給被告己○○的，應不構成犯罪云云
    ；被告庚○○則辯稱：伊遭查獲時就遭員警毆打，被帶回警局訊問時，員警復要
    求伊按他們的方式作筆錄，若不配合就再遭毆打，伊始於警訊中自白要販賣安非
    他命給被告己○○，此自白同係遭刑求所為，不得作為證據。另伊甫向「金蚊子
    」之人購得安非他命，故打電話給被告己○○表明想去他住處施用，不料卻遭警
    查獲，伊主觀上並無販賣安非他命給被告己○○之意思，亦不構成犯罪云云。經
    查：
（一）被告戊○○、庚○○二人雖辯稱查獲後遭警刑求，始於警訊中自白犯行云云，
      然經檢察官聲請以證人身分詰問查獲本案之員警丙○○、丁○○二人，證人丙○○於乙○審理時證稱：在制作警詢筆錄的過程中，行一問一答方式進行，全
      程皆有錄音，未將被告戊○○吊起來灌水，因為同案被告己○○已指證非常明
      確，員警無須作違法行為，而在查獲被告戊○○時，其表示有氣喘病，不過在
      制作筆錄時並未發作等情，證人丁○○於乙○審理時則證稱：查獲被告庚○○
      時，並未打他，在制作警詢筆錄時，被告庚○○精神狀況良好，採一問一答方
      式制作，過程中同樣未加以毆打，亦未脅迫其按照員警意思制作筆錄，因為證
      據都有了，不須如此等情；再乙○依職權訊問證人即另一查獲本案員警曾進議
      ，其亦證稱：員警不可能對被告戊○○刑求，因為海山分局辦公室很小，也沒
      有可以吊人的棍子等情，又被告戊○○供稱遭灌水刑求後，所穿的衣服溼掉，
      員警後來將伊送至板新醫院急救等語，乙○為求慎重，函請該醫院查明被告戊○○送醫急救時，是否全身溼透，且呼吸器官、管道積水﹖其覆稱：被告戊○○就醫之病症為急性氣喘，就醫時並無全身溼透及呼器官、管道積水現象，此
      有該醫院九十二年七月四日板醫字第五八五號函一件在卷可稽，苟被告遭警灌
      水刑求，何以所穿衣服未被弄溼，呼吸器官、管道又未積水﹖且依該醫院提供
      之病歷資料所載，被告戊○○就醫院時間為九十年九月三十日凌晨三時五十五
      分，係在甫遭警查獲後不久，未制作警詢筆錄之前（開始制作筆錄之時間為同
      日上午六時三十分），益見被告戊○○所辯係在制作警詢筆錄時遭灌水刑求，
      尚屬無稽。參諸被告二人經警移送檢察官偵查後，各經檢察官二次偵訊，均未
      提出有關遭警刑求之抗辯，乙○復查無其他事證足認被告二人有遭警倒吊灌水
      、毆打或脅迫、恐嚇等刑求情事，是被告二人於警訊中所供情節應係本於自由
      意志為之，應可採為認定事實之證據。
（二）被告戊○○於警訊中坦承：「我是於九十年九月三十日四時許，在臺北縣中山
      高速公路五股交流道口被警方查獲，當時是警方帶同犯嫌己○○至中山高速公
      路五股交流道口當場指證販賣海洛因給己○○，並在我身上褲袋起獲安非他命
      一小包，淨重一．三公克，海洛因一小包，淨重一公克，另在我上衣口袋之香
      煙盒內起獲海因一小包，淨重０．二公克，警方所查獲之上述物品均是我所有
      。是己○○約在九十年九月三十日三時三十分許打電話給我，要向我購買海洛
      因，在電話中言明以新台幣四萬元買半兩之海洛因，並約定在中山高速公路五
      股交流道口交易，但我身上沒有半兩（約十八公克）之海洛因，我就找另一名
      綽號『阿賓』之朋友調海洛因，並由『阿賓』開車載我前往中山高速公路五股
      交流道口和己○○交易，當我下車與己○○接洽時，即為警方逮捕，而綽號『
      阿賓』之男子見我被捕就乘隙駕車逃逸。警方所查獲之海洛因及安非他命，是
      綽號『阿賓』之男子給我，是要拿給己○○試用的」等情不諱，核與同案被告
      己○○於警訊中供稱：「（問：請你詳述於今九十年九月三十日凌晨三時許與
      戊○○聯繫情形為何﹖）我是於右開時間，以戊○○所有之行動電話0000
      000000號與戊○○聯絡，在電話中言明以新台幣四萬元向戊○○買海洛
      因半兩，我們約在臺北縣五股交流道交易。（問：你於九十年九月三十日凌晨
      四時許帶同警方至臺北縣中山高速公路五股交流道口查獲何情﹖）警方於右開
      時間在戊○○身上香菸盒內起獲安非他命一包、海洛因一包。（問：警方查獲
      之戊○○是否為你所聯繫販毒之人﹖）是，經我當場指認警方所查獲戊○○確
      為我聯繫購毒之人無誤」等情節相符，並經證人即查獲本案之員警曾進議於乙○審理中證稱：九十年九月三十日在臺北縣土城市○○路己○○租處，持搜索
      票埋伏查獲己○○，並扣到毒品，己○○供述毒品購自戊○○，為了證明證詞
      ，便把戊○○約出來在五股交流道交易，用四萬元買半兩海洛因，當時是用電
      話聯絡的，我們便帶人過去埋伏而查獲戊○○，並扣到毒品海洛因，戊○○當
      時稱是一位綽號阿彬的人載他來的等情，及證人丙○○證稱：查獲被告戊○○
      時，他是坐一輛車來的，戊○○說載他來的人叫阿彬，當他下車時，己○○即
      指證他為之前電話聯絡要用四萬元賣海洛因的人，我們就上前逮捕戊○○，並
      從其上衣口袋內香煙盒及褲子口袋內找到海洛因，戊○○供稱海洛因是他自己
      的，而當天己○○打電話給戊○○是要買半兩的海洛因，在己○○打電話時，
      戊○○就有要賣了，雖其向己○○表示身上沒有海洛因，但要向阿彬拿貨等情
      屬實。此外，復有當場查獲之海洛因二包扣案可資佐證，而此扣案之海洛因二
      包，經送請法務部調查局鑑定結果，認確係含有海洛因成份，且其實際淨重共
      ０．七八公克，包裝重共一．一六公克，有該局鑑定通知書一件在卷可憑。綜
      此，足認同案被告己○○係經員警授意，打電話佯稱與被告戊○○約定在前開
      五股交流道欲向被告戊○○購買價值四萬元之海洛因半兩，而在未完成交易時
      即查獲被告戊○○，此種破案手段雖非無可議，然被告戊○○在接獲己○○電
      話佯稱欲購買海洛因時，並未回絕，仍應允同意交易，並向他人調貨後，攜帶
      海洛因前往交易地點欲先交付己○○試用，益見其主觀上具有營利之意圖，其
      為本件交易前原即有販賣海洛因給己○○之故意，其犯意並非因於司法警察之
      意，純因司法警察之設計教唆，始萌生犯意進而著手實行犯罪構成要件行為之
      情形有別（最高法院九十一年度台上字第一五二三號、九十二年度台上字第五
      六六七號判決意旨參照）。是乙○公設辯護人雖為被告戊○○辯護稱：本件係
      基於陷害教唆而查獲被告戊○○，被告戊○○主觀上原本無販賣海洛因之犯意
      ，其因此方式取得之證據（含海洛因），並無證據能力，不得作為認定被告戊○○是否有販賣海洛因之依據云云，容有誤認，自不得作為被告戊○○有利之
      認定。
（三）被告戊○○雖另辯稱當天接獲被告己○○電話時，身上並無海洛因，故拒絕賣
      他，而當時「阿彬」剛好在旁，遂將電話交給「阿彬」接聽，由其二人自行接
      洽買賣事宜，是被告己○○係向「阿彬」購買海洛因，並非向伊購買，後來「
      阿彬」則順道載伊過去交易地點，伊下車擬施用海洛因即遭警查獲，而起獲之
      海洛因並非用來賣給被告己○○的云云。惟按海洛因之非法交易行為，政府一
      向查禁森嚴，且重罰不寬貸，一般人不致甘冒被處重刑之風險為之。查被告己○○最初係打電話聯絡被告戊○○表明欲購買海洛因，此為被告戊○○所是認
      ，倘被告戊○○身上沒有海洛因可供販賣，大可直接拒絕，實無轉介被告己○○向他人購買之必要，以免攬罪上身，且查被告戊○○亦坦承係在上開五股交
      流道之交易地點攜帶海洛因二包下車時即遭警查獲，果被告己○○係與「阿彬
      」之人相約交易毒品，何以「阿彬」並未下車與被告己○○交易，反而係由被
      告戊○○攜帶毒品海洛因下車，顯與常情有違，此恰可佐證被告戊○○於警訊
      中所供「己○○約在九十年九月三十日三時三十分許打電話給我，要向我購買
      海洛因，在電話中言明以新台幣四萬元買半兩之海洛因，並約定在中山高速公
      路五股交流道口交易，但我身上沒有半兩（約十八公克）之海洛因，我就找另
      一名綽號『阿賓』之朋友調海洛因；警方所查獲之海洛因，是綽號『阿賓』之
      被告己○○欲購買海洛因之電話時，因身上無足夠之海洛因，而向「阿彬」調
      貨來賣，並在交易地點先取出一部分交給被告己○○試用，其本即係基於出賣
      人地位來賣海洛因，則其所辯被告己○○係向「阿彬」購買海洛因，並非向伊
      購買乙節，尚非可信。
（四）另被告庚○○於警訊中坦承：「（問：據己○○筆錄中表示你於九十年九月三
      十日三時許，曾撥打行動電話給己○○，欲販賣安非他命給己○○，並約定在
      己○○之
      的沒錯。（問：你共販賣安非他命幾次給己○○﹖另有無賣給任何人﹖）是第
      一次販賣安非他命給己○○，沒有再販賣給任何人。（問：你所有之安非他命
      來源如何﹖）是向一位號〔金蚊〕之男子購買的，真實姓名不詳」等情不諱，
      核與同案被告己○○於警訊中供稱：「庚○○持有之行動電話為000000
      0000，庚○○是於九十年九月三十日凌晨三時許，撥打我所有之行動電話
      0000000000號；是庚○○打我所有電話詢問我要不要安非他命，我
      與他約定交易地點為在我住處；犯嫌庚○○於九十年九月三十日下午十三時十
      分許，攜帶安非他命六包（按實際上只其中四包為安非他命）、玻璃球吸食器
      一個、分裝袋兩大包，當場為警方查獲；今天是第一次（向庚○○購買安非他
      命吸食）」等情節相符，並經證人即查獲本案之員警曾進議於乙○審理中證稱
      ：會查獲被告庚○○，是因為己○○說可將其約來租處，我們一直埋伏在己○○住處至天亮時，庚○○就依約前來了，至於庚○○、己○○是誰先打電話互
      相聯絡我不清楚，因為己○○的手機一直有電話進來。當時庚○○是按電梯上
      來，一進門，我問己○○是否該人，他說是，我們就將之逮捕，庚○○的身上
      果然有毒品等情等情屬實。此外，復有當場查獲之安非他命四包扣案可資佐證
      ，而此扣案之安非他命四包，經送請內政部警政署刑事警察局（下稱刑事局）
      鑑驗結果，認確係含有甲基安非他命成份，且其毛重共三．六四公克，淨重共
      二．四三公克，共取樣０．０六公克檢驗，剩餘二．三七公克檢還，另有該局
      九十二年九月十二日刑鑑字第０九二０一三八四一三號鑑驗通知書一件在卷可
      憑。雖被告庚○○辯稱：伊當天甫向「金蚊子」購得安非他命，故打電話給被
      告己○○表明想去他住處施用，並非要販賣安非他命給被告己○○云云。惟查
      ：被告庚○○甫於深夜購得安非他命，旋即又在深夜打電話給被告己○○表明
      要去他住處施用，此種情形非但擾人安寧，更將曝露其施用安非他命之犯行給
      被告己○○知悉，苟非係想利用深夜掩護其販毒之重大犯行，何需如此﹖況且
      ，被告庚○○於警訊中供稱：伊九十年一月出獄後就沒再施用安非他命了等情
      ，於偵查中復供稱：戒治期滿（按其第一次強制戒治後，經臺灣臺北地方法院
      於八十八年四月二日以八十八年度毒字第八三０號裁定停止戒治）後，就未再
      施用安非他命了，因為伊沒有在施用安非他命，所以身上的安非他命是要拿給
      被告己○○施用的等情，其既早已戒除毒癮，怎會再攜帶安非他命至被告己○○上開住處施用﹖益見被告庚○○警詢中所供九十年九月三十日凌晨三時許，
      曾撥打行動電話給被告己○○，欲販賣安非他命給他，並約定在己○○之
      處交易等情，非屬子虛，所辯上情，難以採信。
（五）另按持有海洛因、安非他命之原因，或係為供一己吸用，或為受他人寄藏，抑
      或基於出售營利之意圖而販入，其原因不一而足。本件事實一部分，固無積極
      證據足以證明扣案海洛因二包，係被告戊○○基於營利之意圖向綽號「阿彬」
      之人調貨而販入，然其既已與被告己○○就販賣海洛因數量、價格、時間、交
      付地點達成合意，嗣後並依約攜帶扣案海洛因二包前往交易，縱令被告己○○
      為配合警方辦案而虛偽向被告戊○○購買海洛因藉以誘捕之，被告己○○本身
      並無購買海洛因之真意，仍應認被告戊○○已著手於海洛因之販賣行為，僅因
      員警埋伏在側，事實上不能完成買賣毒品之交易而未遂，所為已該當於販賣第
      一級毒品未遂罪之構成要件。另事實二部分，亦無積極證據足以證明扣案安非
      他命四包，係被告庚○○基於營利之意圖向綽號「金蚊子」之人販入，然其持
      有該四包安非他命後，竟打電話給被告己○○詢問其是否欲購買安非他命，其
      主觀上已萌生販賣之意圖，所為已符合意圖販賣而持有安非他命罪之構成要件
      （被告庚○○與己○○打電話接洽時，並未就安非他命交易之價格、數量達成
      合意，應認其尚未著手於販賣安非他命之行為，不成立販賣未遂罪）。
（六）至被告己○○於偵查中雖改稱：「是警方叫我配合交待幾個販賣毒品之人，我
      因為不熟上游毒販，所以利用他們二人（指被告戊○○、庚○○）替我調貨方
      式，由他們找上游販賣毒品的人來交易，我沒有向他們二人交易過；我跟戊○○說請他聯絡綽號叫『阿宏』的人，看看有多少海洛因，我都要買，約定在五
      股交流道全國加油站碰面，警方看錯車只抓到戊○○，讓綽號阿宏之毒販駕車
      逃離，另外庚○○是自己打電話給我，我請他幫我買，但他說沒有貨，我請他
      替我找賣主」等情，惟被告己○○於警詢中已就其與被告戊○○買賣海洛因之
      價格、數量、時間、地點等供述極為明確，並未提及係與「阿彬（或阿宏）」
      之人交易毒品，且被告戊○○遭查獲前，係與「阿彬」之人坐同一部車前往交
      易地點而遭警查獲，警方應無看錯車之情事，況被告戊○○係一人攜帶海洛因
      下車，「阿彬」之人並未下車與被告己○○交易，已如前述，難謂被告己○○
      係利用被告戊○○釣出上游毒販來交易；再被告庚○○亦係一人攜帶毒品安非
      他命前往被告己○○上開住處，擬與被告己○○交易而遭查獲，別無其他賣主
      在場，且被告庚○○始終並未供稱有向介紹他人賣安非他命給被告己○○或有
      幫被告己○○向其他賣主購買安非他命之情節，足見被告己○○翻異前供所稱
      內容，應係事後迴護被告戊○○、庚○○之詞，自難採為有利於被告二人之認
      定。
    綜上所述，被告戊○○、庚○○二人上開辯解，顯屬畏罪卸責之詞，洵不足採信
    。罪證明確，被告等犯行咸堪認定。
三、按毒品危害防制條例已分別將海洛因、安非他命列為第一、二級毒品管制，自不
    得非法製造、運輸、販賣、轉讓、施用或持有，被告戊○○違反此項規定，著手
    販賣海洛因予被告己○○，嗣為埋伏在旁之員警當場查獲而未遂之行為，核係觸
    犯修正後同條例第四條第六項、第一項之販賣第一級毒品未遂罪，公訴人認其係
    觸犯同條例第五條第一項之意圖販賣而持有第一級毒品罪，容有未洽，惟在不妨
    害事實同一性之範圍內，爰變更公訴人所指應適用之法條；另被告庚○○亦違反
    上開規定，於購得而持有第二級毒品安非他命四包後，萌生販賣之意圖，打電話
    給被告己○○，詢問其是否欲購買安非他命，在未著手交易前即為警查獲之行為
    ，則係觸犯修正後同條例第五條第二項之意圖販賣而持有第二級毒品罪。再被告
    戊○○、庚○○二人依序持有海洛因、安非他命之低度行為，應分別為其販賣、
    意圖販賣而持有之高度行為所吸收，均不另論罪。再被告二人行為後，毒品危害
    防制條例業經立法院於九十二年六月六日修正通過，並經總統於九十二年七月九
    日公布，並自公布後六個月（即九十三年一月九日）生效施行，就被告二人所為
    前開犯行，比較修正前後之毒品危害防制條例第四條第六項（舊法為第五項）、
    第一項（販賣第一級毒品未遂罪）、第五條第二項（意圖販賣而持有第一級毒品
    罪）之規定均屬相同，修正前之規定並未有利於被告，是依刑法第二條第一項前
    段規定，自應分別適用修正後即裁判時之毒品危害防制條例第四條第六項、第一
    項、第五條第二項規定予以論罪。又被告戊○○著手於販賣第一級毒品之實行而
    不遂，為未遂犯，爰依刑法第二十六條前段規定，按既遂犯之刑減輕之，故法定
    刑為死刑部分，減為無期徒刑或十五年以上、十二年以下有期徒刑，法定刑為無
    期徒刑部分減為七年以上有期徒刑。末查：被告庚○○前多次犯有竊盜、賭博、
    違反麻醉藥品管理條例、藥事法、偽造文書、違反毒品危害防制條例、賭博等罪
    ，其中於八十七年間因竊盜、偽造文書案件，經臺灣臺北地方法院各判處有期徒
    刑二年、五月確定，後經定應執行刑二年四月，執行後於九十年一月十七日因縮
    短刑期假釋出監，而於九十年七月十日縮刑期滿執行完畢，此有臺灣高等法院被
    告全國前案紀錄簡表在卷可徵，其受有期徒刑之執行完畢後，五年以內再犯有期
    徒刑以上之本罪，為累犯，應依刑法第四十七條規定加重其刑。爰分別審酌被告
    二人之品行、智識程度、犯罪之手段、目的、非法販賣海洛因予他人及意圖販賣
    而持有安非他命，足以戕害他人身心健康，且對社會治安危害至鉅，惟念其二人
    所欲販賣之毒品數量非鉅，情節非屬深重，以及被告二人犯罪後之態度等一切情
    狀，各量處如主文所示之刑，以資懲儆。至扣案之海洛因二包（驗餘淨重共０．
    七八公克，包裝重為一．一六公克）、安非他命四包（驗餘淨重共二．三七公克
    ），分係查獲之第一、二級毒品，屬毒品危害防制條例所定之違禁物，爰依同條
    例第十八條第一項前段規定，不問屬於犯人與否均沒收銷燬之；惟被告戊○○所
    有經扣案之安非他命一包（查獲時毛重約一．六公克，淨重約一．三公克，經送
    驗後始知實際毛重一．五七公克，淨重一．二八公克）、被告庚○○所有經扣案
    之玻璃球一個、分裝袋二大包，均非供被告二人犯本罪所用之物，及鑑驗用罄之
    安非他命０．０六公克已滅失，均無從於本案中諭知沒收或沒收銷燬之，併予敘
    明。
四、公訴意旨另以：被告庚○○於九十年九月三十日凌晨三時許，以撥打行動電話之
    方式，詢問被告己○○是否欲購買安非他命，被告己○○表示同意，並約定在其
    上開住處進行交易，被告庚○○即基於販賣第二級毒品安非他命之意圖依約前往
    ，經警於同日下午一時十分許，尚未交易前當場查獲，並於被告庚○○身上扣得
    意圖販賣而持有之另二包安非他命（起訴書載明其與事實二之四包安非他命合計
    淨重三．一公克），因認被告庚○○此部分行為，亦涉犯行為時之毒品危害防制
    條例第五條第二項之意圖販賣而持有第二級毒品罪嫌云云。然查：公訴人所謂之
    上開二包安非他命，經刑事局鑑驗結果，認其中一包為食鹽，另一包含海洛因、
    乙醯可待因、六乙醯嗎啡、Glucose Lidocaine等成份，此觀該局前揭鑑驗通知
    書甚明，是被告庚○○所持有之上開二包物品，並非安非他命，且無積極證據證
    明其有販賣海洛因之意圖，則其加以持有之行為，應不構成意圖販賣而持有第二
    級毒品罪，上開公訴之犯罪事實即屬不能證明，惟公訴人認此部分與被告庚○○
    前揭論罪科刑部分有實質上一罪之關係，爰不另為無罪之諭知。
五、至被告己○○違反毒品危害防制條例部分，俟其到案後另行審結，附此敘明。
據上論斷，應依刑事訴訟法第二百九十九條第一項前段、第三百條，修正後毒品危害
防制條例第四條第六項、第一項、第五條第二項、第十八條第一項前段，刑法第十一
條前段、第二條第一項前段、第二十六條前段、第四十七條，判決如主文。
本案經檢察官程秀蘭到庭執行職務。
中　　　華　　　民　　　國　　九十三　　年　　　八　　　月　　二十七　　日
                                  臺灣板橋地方法院刑事第十四庭
                                      審判長法　官  趙義德
                                            法  官  張江澤
                                            法  官  絲鈺雲
右正本證明與原本無異。
如不服本判決，應於判決送達後十日內，向乙○提出上訴狀。
                                            書記官  陳秀慧
中　　　華　　　民　　　國　　九十三　　年　　　八　　　月　　二十七　　日
附錄本案論罪科刑法條全文：
修正後毒品危害防制條例第四條：
製造、運輸、販賣第一級毒品者，處死刑或無期徒刑；處無期徒刑者，得併科新臺幣
一千萬元以下罰金。
製造、運輸、販賣第二級毒品者，處無期徒刑或七年以上有期徒刑，得併科新臺幣七
百萬元以下罰金。
製造、運輸、販賣第三級毒品者，處五年以上有期徒刑，得併科新臺幣五百萬元以下
罰金。
製造、運輸、販賣第四級毒品者，處三年以上十年以下有期徒刑，得併科新臺幣三百
萬元以下罰金。
製造、運輸、販賣專供製造或施用毒品之器具者，處一年以上七年以下有期徒刑，得
併科新臺幣一百萬元以下罰金。
前五項之未遂犯罰之。
修正後毒品危害防制條例第五條：
意圖販賣而持有第一級毒品者，處無期徒刑或十年以上有期徒刑，得併科新臺幣七百
萬元以下罰金。
意圖販賣而持有第二級毒品者，處五年以上有期徒刑，得併科新臺幣五百萬元以下罰
金。
意圖販賣而持有第三級毒品者，處三年以上十年以下有期徒刑，得併科新臺幣三百萬
元以下罰金。
意圖販賣而持有第四級毒品或專供製造、施用毒品之器具者，處一年以上七年以下有
期徒刑，得併科新臺幣一百萬元以下罰金。
